【裁判字號】    97,交聲,2750
【裁判日期】    971113
【裁判案由】    聲明異議
【裁判全文】
臺灣臺中地方法院交通事件裁定        97年度交聲字第2750號
原處分機關  交通部公路總局臺中區監理所
異  議  人
即受處分人  乙○○
上列異議人即受處分人因違反道路交通管理處罰條例案件，對於
交通部公路總局臺中區監理所於民國97年8 月15日所為之裁決（
中監違字第裁60-Z00000000號裁決書），聲明異議，本院裁定如
下：
    主    文
原處分撤銷。
乙○○不罰。
    理    由
一、原處分意旨略以：異議人即受處分人乙○○（下稱受處分人
    ）所有之車牌號碼M3-3386 號自用小客車，於民國96年11月
    30日13時8分許，在國道一號高速公路北上272.8公里處，因
    「未保持行車安全距離（經雷達行速97公里，應保持48.5公
    尺，實距不足）」之違規，經內政部警政署國道公路警察局
    第四警察隊依違反道路交通管理處罰條例第33條第1項第2款
    規定以公警局交字第Z00000000 號違反道路交通管理事件通
    知單逕行舉發；嗣受處分人未於期限內到案，原處分機關遂
    於97年8 月15日以中監違字第裁60-Z00000000號裁決書處罰
    鍰新臺幣6,000 元，於法應無不合等語。
二、本件聲明異議意旨略以：本件違規事由，並非由受處分人乙
    ○○所駕駛，受處分人只是名義車主，車輛之使用並非受處
    分人，爰聲請撤銷原處分等語。
三、按汽車行駛於高速公路、快速公路或設站管制之道路，不遵
    使用限制、禁止、行車管制及管理事項之管制規則而有未保
    持安全距離，處汽車駕駛人新臺幣3千元以上6千元以下罰鍰
    ，為道路交通管理處罰條例第33條第1項第2款所明定。而上
    開規定既明定為「汽車駕駛人」，可知處罰對象，係實際之
    汽車駕駛人，而非汽車所有人甚明。經查：受處分人於本院
    調查時供稱：車牌號碼 M3-3386號自小客車之實際使用人是
    伊先生甲○○；核與證人甲○○於本院97年11月11日調查時
    證稱：車牌號碼M3-3386 號自小客車平常係由其使用，本件
    違規當時之駕駛人確實是伊，當天其駕車前往台北工作等情
    相符。按夫妻間為同財共居之親屬，車輛即使登記為妻名下
    所有，惟實際使用人為其配偶，亦屬常態；況且，證人甲○
    ○為上開陳述後，當自負駕駛違規之罰責，所為證言之可信
    性甚高。足證，受處分人辯稱渠非本件汽車之駕駛人，應堪
    採信。本案逕行舉發之違規行為，既不能歸責於受處分人乙
    ○○，原處分機關裁處受處分人應繳納罰鍰，即有未洽，應
    予撤銷，爰依法為受處分人不罰之諭知。
據上論斷，應依道路交通管理處罰條例第87條第 2項、道路交通
案件處理辦法第20條，裁定如主文。
中    華    民    國    97    年    11    月    13    日
                  交通法庭    法  官  高英賓
上正本證明與原本無異。
如不服本裁定，應於收受送達後5 日內向本院提出抗告狀。
                              書記官  司立文
中    華    民    國    97    年    11    月    13    日


司法院資訊處製作；財團法人民間司法改革基金會備份。
